臺灣橋頭地方法院刑事裁定　
111年度聲字第758號
聲  請  人  臺灣橋頭地方檢察署檢察官
受  刑  人  郭正鈞

上列聲請人因受刑人數罪併罰有二裁判以上，聲請定其應執行之
刑（111年度執聲字第529號），本院裁定如下：
    主  文
郭正鈞犯如附表所示之罪，所處如附表所示之刑，應執行有期徒
刑拾參年貳月。
    理  由
一、聲請意旨略以：受刑人郭正鈞因犯如附表所示之罪，先後經
    判決確定如附表，應依刑法第50條、第53條及第51條第5款
    規定，定其應執行之刑，爰依刑事訴訟法第477條第1項規定
    聲請裁定等語。
二、裁判確定前犯數罪者，併合處罰之。但有得易科罰金之罪與
    不得易科罰金之罪者，不在此限；前項但書情形，受刑人請
    求檢察官聲請定應執行刑者，依第51條規定定之；數罪併罰
    ，有二裁判以上者，依第51條之規定，定其應執行之刑，刑
    法第50條第1項但書第1款、第2項、第53條分別定有明文。
    數罪併罰，分別宣告其罪之刑，宣告多數有期徒刑者，於各
    刑中之最長期以上，各刑合併之刑期以下，定其刑期。但不
    得逾30年，刑法第51條第5款亦有明定。其次，數罪併罰之
    定應執行刑，係出於刑罰經濟與責罰相當之考量，並非予以
    犯罪行為人或受刑人不當之利益，為一種特別的量刑過程，
    即對犯罪行為人或受刑人本身及所犯各罪之總檢視，除應考
    量行為人所犯數罪反應出之人格特性，並應權衡審酌行為人
    之責任與整體刑法目的及相關刑事政策，在量刑權之法律拘
    束性原則下，依刑法第51條第5款之規定，採限制加重原則
    ，以宣告各刑中之最長期為下限，各刑合併之刑期為上限，
    但最長不得逾30年，資為量刑自由裁量權之外部界限，並應
    受法秩序理念規範之比例原則、平等原則、責罰相當原則等
    裁量權之內部抽象價值要求界限之支配，以兼顧刑罰衡平原
    則（最高法院100年度台抗字第440號裁定意旨參照）。
三、查受刑人犯附表所示各罪，先後經判處如附表所示之刑且分
    別確定在案等情，有臺灣高等法院被告前案紀錄表及各該刑
    事判決在卷可稽，其中編號1、3、5至6、8至10、14至15之
    罪為不得易科罰金之罪，編號2、4、7、11至13之罪為得易
    科罰金之罪，有刑法第50條第1項但書第1款例外不得併合處
    罰之情。茲檢察官依受刑人之請求，聲請就附表所示之罪定
    應執行之刑，有受刑人聲請書在卷為憑，符合同條第2項規
    定，本院審核認為正當，應予准許。再受刑人所犯編號1至1
    3之罪，前經法院裁定應執行有期徒刑6年9月在案，然既有
    附表所示之罪應定執行刑，前揭所定之刑即當然失效，本院
    自可更定其刑。而本件既不得逾越刑法第51條第5款所定法
    律外部界限、即不得重於附表所示各罪總和（即有期徒刑23
    年11月），亦應受內部界限拘束（即有期徒刑14年9月），
    復審酌受刑人之行為時間、犯罪手段、所生損害，及附表編
    號1至7、9至12均係施用第一、二級毒品罪，其餘則係侵入
    住宅竊盜、幫助詐欺取財、販賣第一級毒品等罪而與前述犯
    罪之類型與侵害法益各異，暨所犯數罪反應出之人格特性、
    加重效益及整體犯罪非難評價等綜合判斷，定如主文所示之
    應執行刑。至數罪併罰中之一罪雖得易科罰金，若因與不得
    易科之他罪合併處罰結果而不得易科罰金時，原可易科部分
    所處之刑，毋庸為易科罰金折算標準之記載，司法院釋字第
    144號解釋可資參照。故受刑人所犯編號2、4、7、11至13之
    罪先前雖經法院諭知易科罰金折算標準，惟因與其餘不得易
    科罰金之罪合併定應執行刑，即毋庸再行諭知，附此敘明。
四、依刑事訴訟法第477條第1項，刑法第50條第2項、第53條、
    第51條第5款，裁定如主文。
中　　華　　民　　國　　111 　年　　7 　　月　　25　　日
                  刑事第六庭    法　官  方佳蓮
以上正本證明與原本無異。
如不服本裁定，應於送達後5日內，向本院提出抗告狀。
中　　華　　民　　國　　111 　年　　7 　　月　　25　　日
                                書記官  史萱萱
附表：
編號 罪名 宣告刑 犯罪日期  最後事實審  確定判決  備註     法院、案號 判決日期 法院、案號 確定日期  1 施用第一級毒品 有期徒刑玖月 108年3月13日10時30分為警採尿時起回溯72小時內某時 本院108年度審訴字第626 號 108年9月24日 本院108年度審訴字第626 號 108年10月23日 編號1至13前經裁定應執行有期徒刑6年9月 2 施用第二級毒品 有期徒刑伍月 108年3月13日10時30分為警採尿時起回溯72小時內某時 同上 同上 同上 同上  3 施用第一級毒品 有期徒刑玖月 108年4月3日 本院108年度審訴字第535 號 108年10月14日 本院108年度審訴字第535 號 108年11月13日  4 施用第二級毒品 有期徒刑伍月 108年4月3日 同上 同上 同上 同上  5 施用第一級毒品 有期徒刑壹年壹月 108年7月3日21時33分為警採尿時起回溯72小時內某時 本院108年度審訴字第819 、850號 108年12月2日 本院108年度審訴字第819 、850號 109年1月3日  6 施用第一級毒品 有期徒刑拾月 108年7月16日 同上 同上 同上 同上  7 施用第二級毒品 有期徒刑陸月 108年7月17日14時40分為警採尿時起回溯72小時內某時 同上 同上 同上 同上  8 共同犯侵入住宅竊盜 有期徒刑捌月 108年3月14日 臺灣高雄地方法院108年度審易字第2002號 109年3月12日 臺灣高雄地方法院108年度審易字第2002號 109年4月22日  9 施用第一級毒品 有期徒刑拾月 108年9月4日 本院109年度審訴字第37號 109年3月9日 本院109年度審訴字第37號 109年4月8日  10 施用第一級毒品 有期徒刑拾月 108年9月16日 同上 同上 同上 同上  11 施用第二級毒品 有期徒刑陸月 108年9月4日 同上 同上 同上 同上  12 施用第二級毒品 有期徒刑陸月  108年9月16日13時15分為警採尿時起回溯72小時內某時 同上 同上 同上 同上  13 幫助犯詐欺取財 有期徒刑參月 108年10月1日 本院109年度簡字第370號 109年5月7日 本院109年度簡字第370 號 109年6月10日  14 共同販賣第一級毒品 有期徒刑柒年拾月 108年8月27日 本院109年度訴字第282號 110年8月24日 本院109年度訴字第282號 110年12月13日 編號14至15前經判決應執行有期徒刑8年 15 共同販賣第一級毒品 有期徒刑柒年玖月 108年8月29日 同上 同上 同上 同上